臺灣高等法院臺南分院刑事判決　　　　 96年度上易字第531號
上　訴　人　臺灣雲林地方法院檢察署檢察官
被　　　告　甲○○
　　　　　　　　　　現於臺灣臺南看守所
上列上訴人因被告竊盜案件，不服臺灣雲林地方法院96年度易字
第164號中華民國96年7月17日第一審判決（起訴案號：臺灣雲林
地方法院檢察署96年度偵字第1211號），提起上訴，本院判決如
下：
    主  文
上訴駁回。
    事  實
一、甲○○前於民國94年間因竊盜案件，經臺灣板橋地方法院於
    94年4月29日，以94年度簡字第1023號判處有期徒刑8月，於
    94年5月26日確定，甫於95年8月29日執行完畢，詎仍不知悔
    改。復與陳有騰（業經原審判處有期徒刑7月確定）基於意
    圖為自己不法所有之犯罪聯絡，於96年2月28日上午11時35
    分許，由陳有騰騎乘車牌號碼UJU-805號輕型機車搭載甲○
    ○，並一同攜帶甲○○所有，客觀上足以對人之生命、身體
    、安全構成威脅，具有危險性之鐵鎚2支，前往雲林縣口湖
    鄉○○村○○段32號乙○○所經營之漁塭，由陳有騰負責把
    風，甲○○負責竊取乙○○所有之不鏽鋼馬達護罩1個。得
    手後，正將不鏽鋼馬達搬上機車欲逃離現場之際，旋為警當
    場查獲，並扣得上開鐵鎚2支。
二、案經雲林縣警察局北港分局報請臺灣雲林地方法院檢察署檢
    察官偵查起訴。
    理  由
一、本件係經被告於本院為有罪之表示，而以簡式審判程序加以
    審理，依據刑事訴訟法第二百七十三條之二、同法第一百五
    十九條第二項之規定，不適用同法第一百五十九條第一項、
    第一百六十一條之二、第一百六十一條之三、第一百六十三
    條之一及第一百六十四條至第一百七十條所規定證據能力認
    定及調查方式之限制，合先敘明。
二、訊據被告對於右揭犯罪事實坦承不諱，核與被害人乙○○於
    警詢時之指述及共犯陳有騰於偵查中之證述相符，並有贓物
    認領保管單1份、照片4張、鐵鎚2支可佐。綜上所述，本件
    事證明確，被告犯行應堪認定。
三、按刑法第321條第1項第3款之攜帶兇器竊盜罪，係以行為人
    攜帶兇器竊盜為其加重條件，此所謂兇器，其種類並無限制
    ，凡客觀上足以對人之生命、身體、安全構成威脅，具有危
    險性之兇器均屬之，且只須行竊時攜帶此種具有危險性之兇
    器為已足，並不以攜帶之初有行兇之意圖為必要（最高法院
    79年臺上字第5253號判例參照）。再查扣案之鐵鎚2支前端
    槌頭部分均為鐵製材質，其中1支把手為木柄，把手長36 公
    分，槌頭部分為圓錐狀，長13公分，直徑3公分，另1支把手
    亦為鐵質，外覆塑膠皮，長39.5公分，槌頭部分呈開叉2 齒
    ，尖銳狀，長13公分，直徑3公分等情，業經本院當庭勘驗
    屬實，若持之攻擊人，客觀上顯足以危害他人生命、身體安
    全，屬具有危險性之兇器。是核被告甲○○所為，係犯刑法
    第321條第1項第3款之攜帶兇器竊盜罪。被告與陳有騰間就
    上揭竊盜犯行，有犯意聯絡及行為分擔，應依刑法第28條規
    定論以共同正犯。被告前於94年間因竊盜案件，經臺灣板橋
    地方法院於94年4月29日，以94年度簡字第1023號判處有期
    徒刑8月，於94年5月26日確定，甫於95年8月29日執行完畢
    ，有臺灣高等法院被告前案紀錄表1份在卷可參，其於前開
    有期徒刑執行完畢後5年內再故意犯本件有期徒刑以上之罪
    ，為累犯，應依刑法第47條第1項規定，加重其刑。
四、原審法院判決因認被告犯行事證明確，適用刑事訴訟法第27
    3條之1第1項、刑法第321條第1項第3款、第28條、第47 條
    第1項、第38條第1項第2款、第41條第1項前段、中華民國96
    年罪犯減刑條例第2條第1項第3款、第7條第2項、第9條之規
    定，並審酌被告僅國中學歷，教育程度不高，目前無業，經
    濟狀況不佳，而被告正值青壯，不思以正當途徑獲取利益，
    竟貪圖一己私利，竊取他人財物擬變賣現金花用，致被害人
    受有損害，亦破壞社會秩序，然其甫竊得之際即遭查獲，被
    害人已將該物領回，危害尚非巨大，且犯後坦承犯行，態度
    良好等一切情狀，量處有期徒刑拾月，另本件被告犯罪時間
    在96年4月24日以前，核與中華民國96年罪犯減刑條例第2條
    第1項第3款規定相符，併予依同條例第7條第2項、第9條規
    定，諭知其減得之刑為有期徒刑5月，及其易科罰金之折算
    標準，又扣案之鐵鎚2支係被告所攜帶，本欲供被告與陳有
    騰行竊所用，且屬被告所有，業據被告供承在卷，依刑法第
    38 條第1項第2款規定宣告沒收。原審判決認事用法均無不
    合，量刑亦稱妥適，公訴人上訴意旨以本件應量處有期徒刑
    二年，並諭知刑前強制工作等，指摘原判決不當，惟查本件
    公訴人僅求刑一年二月，且於原審審理時對於科刑範圍亦未
    表示意見，是前後已有矛盾，復查本案被告犯後坦承犯行，
    態度良好，被害人已將該物領回，危害尚非巨大，原審判決
    已屬妥適，公訴人上訴，核無可取，為無理由，應予駁回。
據上論結，應依刑事訴訟法第368條，判決如主文。
本案經檢察官謝錫和到庭執行職務。
中　　華　　民　　國　　96　　年　　10　　月　　2 　　日
                  刑事第三庭    審判長法　官  陳義仲
                                      法　官  蘇清水
                                      法　官  宋明蒼
以上正本證明與原本無異。
不得上訴。
                                      書記官  翁心欣
中　　華　　民　　國　　96　　年　　10　　月　　2 　　日
附錄本案論罪科刑法條全文：
刑法第321條：（加重竊盜罪）
犯竊盜罪而有左列情形之一者，處 6 月以上、 5 年以下有期徒
刑：
一  於夜間侵入住宅或有人居住之建築物、船艦或隱匿其內而犯
之者。
二  毀越門扇、牆垣或其他安全設備而犯之者。
三  攜帶兇器而犯之者。
四  結夥三人以上而犯之者。
五  乘火災、水災或其他災害之際而犯之者。
六  在車站或埠頭而犯之者。
前項之未遂犯罰之。
